【裁判字號】    97,訴,1128
【裁判日期】    970822
【裁判案由】    違反毒品危害防制條例
【裁判全文】
臺灣臺南地方法院刑事判決              97年度訴字第1128號
公  訴  人  臺灣臺南地方法院檢察署檢察官
被      告  乙○○
上列被告因違反毒品危害防制條例案件，經檢察官提起公訴（97
年度撤緩毒偵字第97、98號），被告於本院準備程序進行中，先
就被訴事實為有罪之陳述，經本院合議庭裁定由受命法官獨任進
行簡式審判程序，判決如下：
    主    文
乙○○施用第一級毒品，累犯，處有期徒刑拾月，減為有期徒刑
伍月；又施用第二級毒品，累犯，處有期徒刑伍月，減為有期徒
刑貳月又拾伍日；又施用第一級毒品，累犯，處有期徒刑拾月，
減為有期徒刑伍月，扣案之海洛因壹包（淨重零點零肆公克，空
包裝重零點壹伍公克）沒收銷毀之。應執行有期徒刑壹年。扣案
之海洛因壹包（淨重零點零肆公克，空包裝重零點壹伍公克）沒
收銷毀之。
    事    實
一、乙○○曾因施用毒品案件，經臺灣臺南地方法院裁定送觀察
    、勒戒後，認無繼續施用毒品之傾向，於民國（下同）九十
    三年五月十一日釋放，並經臺灣臺南地方法院檢察署檢察官
    於同年月十二日以九十二年度毒偵字第一三七○號為不起訴
    處分確定。復於九十二年間，再因施用毒品案件，經臺灣臺
    南地方法院判處有期徒刑一年確定，甫於九十三年七月二十
    七日縮刑期滿執行完畢。詎乙○○仍未戒除毒癮，復基於施
    用第一級毒品海洛因之犯意，於九十六年一月二十五日十五
    時許回溯二十六小時之某時，在不詳地點施用第一級毒品海
    洛因一次。乙○○另基於施用第二級毒品安非他命之犯意，
    於九十六年一月二十五日十五時許回溯九十六小時之某時，
    在不詳地點施用第二級毒品安非他命一次。嗣其於九十六年
    一月二十五日，自願前往臺南縣警察局新營分局民治派出所
    ，由警採集其尿液送驗結果，發現呈鴉片類及安非他命類陽
    性反應。乙○○另於九十六年三月十日二十時許會溯二十六
    小時之某時，在不詳地點施用第一級毒品海洛因一次，嗣於
    九十六年三月十日十九時五十五分許，行經臺南縣新營市○
    ○路與三民路口時，因形跡可疑，為警攔查，經警在其身上
    扣得海洛因一包（毛重零點一八公克），並經警對其採尿送
    驗，結果呈嗎啡陽性反應。
二、案經臺南縣警察局新營分局報請臺灣臺南地方法院檢察署檢
    察官偵查起訴。
    理    由
一、本案被告所犯毒品危害防制條例第十條第一項施用第一級毒
    品罪及同法第十條第二項施用第二級毒品罪，並非死刑、無
    期徒刑或最輕本刑有期徒刑三年以上之罪，亦非高等法院管
    轄第一審案件，且於準備程序進行中，被告先就被訴事實為
    有罪之陳述，經告知被告簡式審判程序之旨，並聽取檢察官
    、被告之意見後，本院合議庭裁定由受命法官進行簡式審判
    程序，是本案之證據調查，依刑事訴訟法第二百七十三條之
    二、第一百五十九條第二項之規定，不適用傳聞法則有關限
    制證據能力之相關規定；並得依同法第三百十條之二準用第
    四百五十四條之規定製作略式判決書（僅記載「證據名稱」
    ），合先敘明。
二、前項犯罪事實，有下列事證足資證明：
（一）、被告乙○○於本院審理時之自白；
（二）、長榮大學九十六年二月八日尿液檢驗確認報告、臺南縣
        警察局新營分局民治派出所採取尿液名冊各一紙；
（三）、長榮大學九十六年四月九日尿液檢驗確認報告、臺南縣
        警察局新營分局中山路派出所採取尿液名冊各一紙；
（四）、扣案之第一級毒品海洛因一包（淨重零點零四公克）、
        臺南縣警察局新營分局初步檢驗報告書、法務部調查局
        九十六年三月三十日調科壹字第○九六二三○二九二五
        ○號鑑定書各一紙；
（五）、臺灣高等法院被告前案紀錄表、臺灣臺南地方法院檢察
        署刑案資料查註紀錄表、全國施用毒品案件紀錄表各一
        紙；
      本件事證明確，被告之犯行，堪以認定。
三、查海洛因、安非他命依其成癮性、濫用性及對社會危害性之
    程度，已分別為毒品危害防制條例第二條第二項第一款、第
    二款分別列為第一級毒品及第二級毒品。核被告所為，係違
    反毒品危害防制條例第十條第一項之施用第一級毒品罪及同
    法第十條第二項之施用第二級毒品罪。其施用前持有第一、
    二級毒品之低度行為，為其施用之第一、二級毒品高度行為
    所吸收，不另論罪。又被告所犯上開三罪間，犯意各別，行
    為態樣及犯罪構成要件亦殊，應予分論併罰。次查被告前因
    施用毒品案件，經本院判處有期徒刑一年確定，甫於九十三
    年七月二十七日縮刑期滿執行完畢，有臺灣高等法院被告前
    案紀錄表、臺灣臺南地方法院檢察署刑案資料查註紀錄表在
    卷可考，其於有期徒刑執行完畢後，五年內故意再犯本件有
    期徒刑以上之罪，應依刑法第四十七條第一項，均論以累犯
    ，並各加重其刑。爰審酌被告前因施用毒品經送觀察勒戒治
    療程序後，猶不思戒絕革除惡習，仍為本案犯行，顯然其意
    志力甚為薄弱，迄未能戒除毒癮，惟兼衡被告施用毒品犯行
    ，在性質上乃屬對自我身心健康之自戕行為，尚未嚴重破壞
    社會秩序、侵害他人權益及犯後坦承犯行，態度尚屬良好等
    一切情狀，分別量處如主文所示之刑。按犯罪在中華民國九
    十六年四月二十四日以前者，除本條例另有規定外，經判處
    有期徒刑、拘役或罰金者，減其刑期或金額二分之一（中華
    民國九十六年罪犯減刑條例第二條第一項第三款參照），又
    按依本條例應減刑之罪，未經判決確定者，於裁判時，減其
    宣告刑。依其項規定裁判時，應於判決主文同時諭知其宣告
    刑及減得之刑（中華民國九十六年罪犯減刑條例第七條參照
    ）。查被告行為後，中華民國九十六年罪犯減刑條例於九十
    六年六月十五日通過，於九十六年七月十六日施行，被告犯
    罪在九十六年四月二十四日以前，合於同條例第二條第一項
    之規定，爰依中華民國九十六年罪犯減刑條例第二條第一項
    第三款及第七條之規定，應將其宣告刑減二分之一，並定其
    應執行之刑，以資懲儆。又起訴意旨原認被告係基於反覆施
    用第一級毒品海洛因及第二級毒品安非他命之犯意，起訴其
    分別「自九十五年十月間某日起，至九十六年三月九日止」
    施用第一級毒品海洛因「多次」之行為及「自九十五年十一
    月間某日起，至九十六年一月二十三日止」施用第二級毒品
    安非他命「多次」之行為，然嗣經公訴檢察官於本院審判中
    當庭減縮犯罪事實為起訴被告於「九十六年一月二十五日十
    五時許回溯二十六小時之某時」施用第一級毒品海洛因「一
    次」及於「九十六年一月二十五日十五時許回溯九十六小時
    之某時」施用第二級毒品安非他命「一次」之行為（見本院
    九十七年八月十八日審判筆錄），故超出此減縮後犯罪事實
    之範圍，均不在本院審理之範圍內，併此敘明。
四、另扣案之海洛因一包（淨重零點零四公克，空包裝重零點一
    五公克），經送法務部調查局鑑定結果含有第一級第六項毒
    品海洛因成分乙節，係毒品危害防制條例第二條第二項第一
    款規定之第一級毒品海洛因無訛，復有法務部調查局九十六
    年三月三十日調科壹字第○九六二三○二九二五○號鑑定通
    知書一紙附卷可稽，足證屬毒品危害防制條例之違禁物，且
    扣案之第一級毒品海洛因與毒品包裝袋顯屬不能分離，故均
    依同條例第十八條第一項前段宣告沒收銷燬之。又供施用毒
    品之注射針筒及燈泡並未扣案，復據被告於本院審理時供稱
    已丟棄等語（見本院九十七年八月十八日審判筆錄），為免
    將來執行困難，爰不另行宣告沒收，附此敘明。
據上論斷，應依刑事訴訟法第二百七十三條之一第一項、第二百
九十九條第一項前段、第三百十條之二、第四百五十四條第二項
，毒品危害防制條例第十條第一項、第二項、第十八條第一項，
刑法第十一條前段、第四十七條第一項、第五十一條第五款，中
華民國九十六年罪犯減刑條例第二條第一項第三款、第七條，判
決如主文。
本案經檢察官甲○○到庭執行職務。
中    華    民    國    97    年     8    月    22    日
                  刑事第四庭    法  官  黃翰義
以上正本證明與原本無異。
如不服本判決應於收受本判決後10日內向本院提出上訴書狀，並
應敘述具體理由。如未敘述上訴理由者，應於上訴期間屆滿後20
日內向本院補提理由書狀（均須按他造當事人之人數附繕本）「
切勿逕送上級法院」。
                                書記官  謝文心
中    華    民    國    97    年    8     月    22    日
附錄本件論罪科刑法條全文：
毒品危害防制條例第10條
施用第一級毒品者，處 6 月以上 5 年以下有期徒刑。
施用第二級毒品者，處 3 年以下有期徒刑。


司法院資訊處製作；財團法人民間司法改革基金會備份。
